# 关于应付职工薪酬确认递延所得税资产的问题

提问人：sky5511fly 时间：2010-11-30 14:59:23
税法中对于合理的薪酬基本允许税前扣除，如果本期末计提了合理的薪酬，下期初才发放，那么这部分需要做纳税调增吗？ 所调增部分是否做递延所得税资产？

回答人：chenyiwei
目前税务上似乎是严格执行“年末之前实际发放”的口径，因此对于年末计提尚未发放的应付工资需作纳税调整（相应确定福利费、工会经费额和职工教育经费等的税前列支限额）。如果符合递延所得税资产确认条件的（关键是未来期间的盈利预期），则可以在纳税调增之后确认递延所得税资产。

回答人：chenyiwei
回复 10 楼 sdtianjh 的帖子情况不同。《讲解 2008 》第 266 页的例子是超标准工资不得税前扣除；而本帖讨论的事实背景是工资总额未超过税前扣除标准，但要到实际发放时而不是会计上计提时才能税前扣除。